【裁判字號】    97,上訴,61
【裁判日期】    970201
【裁判案由】    偽造文書等
【裁判全文】
臺灣高等法院臺南分院刑事判決          97年度上訴字第61號
上  訴  人
即  被  告  甲○○
上列上訴人因偽造文書等案件，不服臺灣嘉義地方法院96年度訴
緝字第33號，中華民國96年11月30日第一審判決（起訴案號：臺
灣嘉義地方法院檢察署96年度偵字第296號），提起上訴，本院
判決如下：
    主  文
上訴駁回。
    理  由
一、本件上訴意旨略謂：上訴人係因外出工作，已無居住於原設
    籍住址，故未收到開庭傳票，致遭通緝，惟該傳票送達及通
    緝書之發佈均不合法，原判決竟認上訴人不得依自首規定減
    輕其刑，即有違誤。
二、按提起上訴，應以上訴書狀，敘述具體理由，提出於原審法
    院為之，刑事訴訟法第三百五十條第一項、第三百六十一條
    第二項分別定有明文。又第二審上訴書狀，應敘述「具體理
    由」，所稱具體理由，係指須就不服之判決為具體之指摘而
    言，如僅泛稱原判決，認事用法不當或採證違法、判決不公
    等，均非具體理由；又上訴理由之具體與否，係屬第二審法
    院審查範圍，不在法院命補正之列，是上訴書狀如已敘述理
    由，無論其具體與否，即無待補提理由書或命補正，法院辦
    理刑事訴訟案件應行注意事項第一六二條亦有明文。是上訴
    之法律上程式為應以上訴書狀，就不服之判決為具體指摘，
    並向原審法院提出，始合乎上訴法律上程式。次按第二審法
    院認為上訴有刑事訴訟法第三百六十二條前段情形者（即上
    訴不合法律上之程式），應以判決駁回之，刑事訴訟法第三
    百六十七條前段亦有明文。
三、經查：
  (一)本件上訴人即被告甲○○被訴連續犯行使偽造私文書等案件
    ，經檢察官提起公訴後，原審法院以九十六年度訴字第二三
    三號審理，分就被告住居所地即嘉義市○○○路二六九巷五
    十六號之二或嘉義市○○路二０八號、嘉義市○○路七二八
    巷四十六號依法送達，其中嘉義市○○路二０八號、嘉義市
    ○○路七二八巷四十六號經合法寄存送達，住所嘉義市○○
    ○路二六九巷五十六號之二則因被告遷移不明，致無法送達
    ，有送達證書在卷可稽（見原審訴字卷第十一至十三頁、二
    十四至二十六頁）。被告經合法傳喚未至庭，原審再命嘉義
    市警察局第一、二分局就其住居所拘提，亦因被告逃匿而拘
    提無著，有拘提報告在卷可考（見原審卷第四十二至五十七
    頁）。嗣因被告逃亡、藏匿乃於九十六年六月六日以九十六
    年嘉院龍刑緝字第九七號對被告發佈通緝，有通緝書一紙可
    佐（見原審卷第六十二至六十三頁）。再被告上訴亦自承外
    出工作，已無居住於原設籍住址，致未收到開庭傳票，核與
    前揭所述之送達、拘提結果相符。是原審所為前揭傳喚、拘
    提、通緝均屬合法有據。
  (二)按中華民國九十六年罪犯減刑條例施行前，經通緝而未於中
    華民國九十六年十二月三十一日以前自動歸案接受偵查、審
    判或執行者，不得該本條例減刑，中華民國九十六年罪犯減
    刑條例第五條定有明文。本件被告係經通緝，經警於九十六
    年十月三日，在嘉義縣水上鄉三和村新厝仔一之四十號經警
    緝獲，有嘉義縣水上分局解送人犯報告書及筆錄可參（見原
    審訴緝卷第三至六頁）。是被告顯非自動歸案接受審判，自
    不符中華民國九十六年罪犯減刑條例得為減刑之規定。
  (三)依上所述，被告空口泛稱原審未依法傳喚，致不知通緝遭警
    緝獲未能減刑云云。自非依據卷內訴訟資料予以指摘，亦未
    具體指摘原判決關於認定事實、適用法律及量刑等事項，究
    竟有何違法或不當之情形，僅對原審判決憑空任意指摘，其
    上訴理由，顯非具體，揆諸上開說明，其上訴顯不符法定上
    訴程式，爰不經言詞辯論逕予駁回。
四、依刑事訴訟法第三百六十七條前段、第三百七十二條，判決
    如主文。
中    華    民    國    97    年    2    月    1     日
                  刑事第三庭  審判長法  官  陳義仲
                                    法  官  宋明蒼
                                    法  官  蘇清水
以上正本證明與原本無異。
業務侵占罪部分不得上訴。
其餘部分如不服本判決，應於收受本判決後十日內向本院提出上
訴書狀。其未敘述上訴理由者並得於提起上訴後十日內向本院補
提理由書狀（均須按他造當事人之人數附繕本）「切勿逕送上級
法院」。
                                    書記官  陳嘉琍
中    華    民    國    97    年    2     月    1     日


司法院資訊處製作；財團法人民間司法改革基金會備份。
